【裁判字號】    99,裁,1953
【裁判日期】    990826
【裁判案由】    公職人員利益衝突迴避法
【裁判全文】
最  高  行  政  法  院  裁  定
                                      99年度裁字第1953號
上  訴  人  甲○
被 上訴 人  法務部
代  表  人  曾勇夫
上列當事人間公職人員利益衝突迴避法事件，上訴人對於中華民
國99年4月22日臺北高等行政法院98年度訴字第1755號判決，提
起上訴，本院裁定如下：
    主  文
上訴駁回。
上訴審訴訟費用由上訴人負擔。
    理  由
一、按對於高等行政法院判決之上訴，非以其違背法令為理由，
    不得為之，行政訴訟法第242條定有明文。依同法第243條第
    1項規定，判決不適用法規或適用不當者，為違背法令；而
    判決有同條第2項所列各款情形之一者，為當然違背法令。
    是當事人對於高等行政法院判決上訴，如依行政訴訟法第24
    3條第1項規定，以高等行政法院判決有不適用法規或適用不
    當為理由時，其上訴狀或理由書應有具體之指摘，並揭示該
    法規之條項或其內容；若係成文法以外之法則，應揭示該法
    則之旨趣；倘為司法院解釋或本院之判例，則應揭示該判解
    之字號或其內容。如以行政訴訟法第243條第2項所列各款情
    形為理由時，其上訴狀或理由書，應揭示合於該條項各款之
    事實。上訴狀或理由書如未依此項方法表明，或其所表明者
    與上開法條規定不合時，即難認為已對高等行政法院判決之
    違背法令有具體之指摘，其上訴自難認為合法。
二、本件上訴人對於高等行政法院判決上訴，係略以：公職人員
    利益衝突迴避法係民國89年7月12日公布施行，此時上訴人
    尚未擔任嘉義市立大業國民中學（下稱大業國中）校長，非
    公職人員財產申報法所稱公職人員，故未注意相關法律規範
    ，嗣自90年2月間起代理該職，至同年8月1日方正式擔任該
    校校長之職，其間從未獲任何單位提醒、告知，致不知公職
    人員利益衝突迴避法之規範內容。又關係人楊里南自91年至
    94年間擔任代課教師所領取之鐘點費僅新臺幣（下同）210,
    500元，薪資不高，與公職人員利益衝突迴避法第16條新定
    之裁罰額度差距甚大，上訴人斷無為圖關係人之微薄薪津，
    而干冒遭高額罰鍰之風險。且大業國中之前任校長鄭勝文，
    於89年間即已聘任楊里南為該校理化科代課老師，其認教務
    處續聘楊里南為代課教師，係依循前例辦理，況且代課教師
    僅短暫代理，無法享有正式教師之身分保障及福利，難認該
    關係人獲致公職人員利益衝突迴避法第4條第3項所稱之非財
    產上利益。原判決未審酌原處分裁罰金額過重，違背比例原
    則，原判決即有判決不適用法規之違背法令等語，為其理由
    。
三、本件上訴人對於高等行政法院判決上訴，雖以該判決有判決
    不適用法規之違背法令為由。茲核上訴人所陳上訴理由，或
    係重述其在原審業經主張而為原判決摒棄不採之陳詞，或係
    就原審取捨證據、認定事實之職權行使事項，任加指摘違誤
    ，或係執其個人主觀歧異之法律見解，就原審所為論斷或駁
    斥其主張之理由，泛言原判決未審酌原處分裁罰金額過重，
    違背比例原則，原判決即有判決不適用法規之違背法令。而
    未具體表明原判決究竟有如何合於不適用法規或適用不當、
    或有行政訴訟法第243條第2項所列各款之情形，尚難認為已
    對原判決之如何違背法令有具體之指摘。是依首揭說明，應
    認其上訴為不合法。
四、據上論結，本件上訴為不合法。依行政訴訟法第249條第1項
    前段、第104條、民事訴訟法第95條、第78條，裁定如主文
    。
中    華    民    國    99    年    8     月    26    日
                    最高行政法院第六庭
                        審判長法官  吳  明  鴻
                              法官  林  茂  權
                              法官  侯  東  昇
                              法官  劉  介  中
                              法官  黃  秋  鴻

以  上  正  本  證  明  與  原  本  無  異
中    華    民    國    99    年    8     月    27    日
                              書記官  王  福  瀛

司法院資訊處製作；財團法人民間司法改革基金會備份。
